【裁判字號】    97,聲,5364
【裁判日期】    980210
【裁判案由】    聲明異議
【裁判全文】
臺灣板橋地方法院刑事裁定              97年度聲字第5364號
異  議  人  甲○○
即受 刑 人
上列異議人即受刑人因犯詐欺案件（本院97年度簡字第3481號）
，對於臺灣板橋地方法院檢察署檢察官之執行指揮命令（97年度
執緝字第3775號）聲明異議，本院裁定如下：
    主  文
異議駁回。
    理  由
一、本件聲明異議意旨略以：本件異議人甲○○因犯詐欺案件，
    於民國97年11月7 日下午7 時許在淡水原德路被臺北縣政府
    警察局新莊分局員警緝獲，執行日期應以當日起算，惟97年
    度執緝字第3775號執行指揮書起算日為同年月8 日，懇請予
    以更正以維人權，為爰聲明異議，准予更正原執行之處分云
    云。
二、按受刑人以檢察官執行之指揮為不當者，得向諭知該裁判之
    法院聲明異議，刑事訴訟法第484 條固定有明文。然查，本
    件異議人前因詐欺案件，為本院以97年度簡字第3481號判決
    判處有期徒刑5 月確定，經台灣板橋地方法院檢察署以97年
    度執字第9497號通知執行而未到案，嗣該署發布通緝後，迄
    至97年11月7 日21時20時許，在臺北縣淡水鎮○○路73巷8
    號4 樓為臺北縣政府警察局新莊分局員警緝獲，而於同年11
    月8 日中午12時許經臺灣板橋地方法院檢察署內勤檢察官偵
    訊確認人別無誤後，即核發97年執緝字第3775號執行指揮書
    ，於同日將異議人解送至臺灣臺北監獄臺北分監執行等情，
    有臺灣高等法院被告前案紀錄表1 份在卷可稽，並經本院調
    閱台灣板橋地方法院檢察署檢察官97年執緝字第3775號執行
    卷宗，核閱無訛。從而臺灣板橋地方法院檢察署檢察官核發
    之97年執緝字第3775號執行指揮書，以97年11月8 日為異議
    人之刑期起算日期，自無違誤。異議人雖以前揭情詞提出異
    議，惟縱令本件異議人早於97年11月7 日即已為警逮捕緝獲
    ，但因斯時其尚未經檢察官確認人別，再行核發指揮書而入
    監執行，故就其人身自由提前受有公權力拘束即97年11 月7
    日21時20時許為警施以公權力予以拘束之部分，應為司法警
    察機關因調查犯罪情形對被告所施之拘禁，如符刑法第46條
    第1 項之規定，僅生事後應否折抵刑期之問題（參見司法院
    院字第1761號解釋(三)，及法務部（82）檢(二)字第1122號法律
    問題座談會研討結果），要不得據此主張應自97年11月7 日
    開始起算刑期。
三、綜前所述，本件檢察官之前揭執行指揮並無不當，聲請人所
    執異議理由，於法均非有據，應依刑事訴訟法第220 條裁定
    予以駁回法。
中    華    民    國    98    年    2     月    10    日
                    刑事第十七庭  法  官  邱景芬
上列正本證明與原本無異。
如不服本裁定，應於裁定送達後五日內向本院提出抗告狀。
                                  書記官  黃文儀
中    華    民    國    98    年    2     月    11    日


司法院資訊處製作；財團法人民間司法改革基金會備份。
